臺灣高雄地方法院刑事裁定
111年度聲字第975號
聲  請  人  臺灣高雄地方檢察署檢察官
受  刑  人  鄭靜瑛


                    （現於法務部○○○○○○○○○執行                      中）
上列聲請人因受刑人數罪併罰有二裁判以上，聲請定其應執行之
刑（111年執聲字第766號），本院裁定如下：
　　主  文
鄭靜瑛犯如附表所示之罪，所處各如附表所載之刑，應執行有期
徒刑參年陸月。
    理　由
一、聲請意旨略以：受刑人因犯如附表所示之罪，先後經判決確
    定，應依刑法第50條、第53條及第51條第5款規定，定其應
    執行之刑，爰依刑事訴訟法第477條第1項規定聲請定應執行
    刑等語。
二、按裁判確定前犯數罪者，併合處罰之；數罪併罰，有2裁判
    以上者，依第51 條之規定，定其應執行之刑；又數罪併罰
    ，分別宣告其罪之刑，如宣告多數有期徒刑者，於各刑中之
    最長期以上，各刑合併之刑期以下，定其刑期，但不得逾30
    年，刑法第50條第1項前段、第51條第5款、第53條分別定有
    明文。再者，法律上屬於自由裁量之事項，有其外部性界限
    及內部性界限，並非概無拘束。依據法律之具體規定，法院
    應在其範圍選擇為適當之裁判者，為外部性界限；而法院為
    裁判時，應考量法律之目的，及法律秩序之理念所在者，為
    內部性界限。法院為裁判時，二者均不得有所踰越，是數罪
    併罰，有二裁判以上，定其應執行之刑時，固屬法院自由裁
    量之事項，然仍應受前揭外部性界限及內部性界限之拘束（
    最高法院93年度台非字第192號判決要旨可參）。
三、經查，本件受刑人犯附表所示案件，先後經法院判處如附表
    所示之刑，且編號1至4所示之罪，曾經裁定應執行刑為有期
    徒刑2年1月確定（各罪之犯罪時間、判決案號、確定日期等
    詳見附表所載），此有各該判決書及臺灣高等法院被告前案
    紀錄表附卷可稽，符合數罪定其應執行之刑之要件。再者，
    受刑人本案所犯有得易科罰金（即編號1）及不得易科罰金
    （即編號2至5）之罪，依刑法第50條第1項但書第1款之規定
    ，不得定應執行刑，然受刑人已具狀依刑法第50條第2項規
    定，請求檢察官聲請附表所示各罪定應執行刑，此有受刑人
    聲請書1份附卷為憑，本院認本件聲請核屬正當。復依前開
    說明，本院就附表所示案件，再為定應執行刑之裁判時，自
    應受前開裁判所為定應執行刑內部界限之拘束，即不得重於
    上開曾經定應執行刑之罪所示定應執行刑與其餘各罪所示判
    決刑度加計之總和（計算式：2年1月＋2年＝4年1月），再經
    衡酌受刑人所犯犯罪類型各為施用、販賣毒品及持有非制式
    手槍、行為態樣及各罪之法律目的各有不同、犯罪時間則均
    集中於109年間、另附表編號5所示之罪乃被告自首而查獲、
    受刑人以書狀陳述希望法院從輕量刑之意見、暨其所犯罪數
    之整體非難評價等總體情狀，裁定如主文所示之應執行刑。
    又受刑人所犯如附表編號1部分，固係最重本刑為5年以下有
    期徒刑之罪，且原確定判決宣告之刑期未逾6個月，本雖得
    易科罰金，惟因與附表編號2至5所示不得易科罰金之犯罪併
    合處罰之結果而不得易科罰金，參照司法院大法官會議釋字
    第144、679號解釋自毋庸為易科罰金之記載。再受刑人所犯
    如附表編號5所示之罪除經宣告有期徒刑2年外，復併科罰金
    3萬元，惟因受刑人所犯附表所示各罪僅該罪宣告併科罰金
    刑，並非宣告多數罰金刑之情形，是該併科罰金刑部分應與
    前述定應執行刑之有期徒刑併執行之（刑法第51條第10款參
    照），且無須就併科罰金部分特別附記於主文欄，亦附此敘
    明。
四、爰依刑事訴訟法第477 條第1 項，刑法第50條第2 項、第53
    條、第51條第5 款，裁定如主文。
中　　華　　民　　國　　111 　年　　7 　　月　　29　　日
                  刑事第三庭    法　官  洪韻婷
以上正本證明與原本無異。
如不服本裁定，應於送達後5日內，向本院提出抗告狀。
因疫情而遲誤不變期間，得向法院聲請回復原狀。
中　　華　　民　　國　　111 　年　　7 　　月　　29　　日
                                書記官  林慧君
　　　　　　　　　　　　　　　　
附表：

編　號  1 2 3 　罪　名  施用第二級毒品 販賣第二級毒品 販賣第二級毒品 宣  告　刑  有期徒刑3月，如易科罰金，以新臺幣1000元折算1日 有期徒刑1年4月 有期徒刑1年3月  犯罪日期  109年3月25日21時許 109年3月初 109年3月中旬某日 偵查(自訴)機關年度案號  高雄地檢109年度毒偵字第1054號 高雄地檢108年度偵字第7842、9039號 高雄地檢108年度偵字第7842、9039號 最後 事實審 法院 高雄地院 高雄地院 高雄地院  案　　號 109年度簡字第1898號 110年度訴緝字第16號 110年度訴緝字第16號  判決日期  109年07月10日  110年05月28日  110年05月28日   確定 判決 法　　院    高雄地院    高雄地院    高雄地院  案　　號 109年度簡字第1898號 110年度訴緝字第16號 110年度訴緝字第16號  判　　決確定日期  109年08月22日  110年06月30日  110年06月30日 備註　　　　　　　  高雄地檢110年度執更字第2479號，附表編號1至4曾經定應執行有期徒刑2年1月（前科表編號11）   

編　號  4 5 　罪　名  販賣第二級毒品 非法持有非制式手槍 宣  告　刑  有期徒刑1年3月 有期徒刑2年，併科新臺幣3萬元，罰金如易服勞役，以新臺幣1000元折算1日  犯罪日期  109年3月初某日中午（即編號2犯罪時間之3日後中午） 109年6月間某日至同年7月9日 偵查(自訴)機關年度案號  高雄地檢108年度偵字第7842、9039號 高雄地檢109年度偵字第14243號 最後 事實 審　　　　 　　 法院   高雄地院     高雄地院  案　　號 110年度訴緝字第16號 109年度訴字第818號  判決日期  110年05月28日  111年01月11日   確定 判決 法　　院    高雄地院    高雄地院  案　　號 110年度訴緝字第16號 108年度訴字第432號  判　　決確定日期  110年06月30日  111年05月05日 備註　　　　　  高雄地檢110年度執更字第2479號，附表編號1至4曾經定應執行有期徒刑2年1月（前科表編號11） 高雄地檢111年度執字第3829號（前科表編號15）